【裁判字號】    99,簡上,123
【裁判日期】    990415
【裁判案由】    傷害
【裁判全文】
臺灣板橋地方法院刑事判決             99年度簡上字第123號
公  訴  人  臺灣板橋地方法院檢察署檢察官
上  訴  人
即  被  告  丙○○
上列上訴人即被告因傷害案件，不服本院中華民國98年12月15日
98年度簡字第9014號第一審判決（聲請簡易判決處刑案號：98年
度偵字第16620 號），提起上訴，本院管轄之第二審合議庭判決
如下：
    主    文
上訴駁回。
    事    實
一、丙○○與乙○○原為男女朋友，兩人因細故發生口角，丙○
    ○竟基於傷害人身體之犯意，於民國98年5 月14日11時0 分
    許，在臺北縣土城市○○路155 號6 樓，徒手毆打乙○○，
    致其受有左側乳房挫傷擦傷及右側乳房挫傷等傷害。
二、案經乙○○訴由臺北縣政府警察局土城分局移送臺灣板橋地
    方法院檢察署檢察官偵查後聲請簡易判決處刑。
    理    由
壹、證據能力部分：
一、按被告以外之人於偵查中向檢察官所為之陳述，除「顯有不
    可信之情況者」外，得為證據，刑事訴訟法第159 條之1 第
    2 項定有明文。查證人乙○○及郭政楠於偵查中向檢察官所
    為之言詞陳述，經其等以證人身分具結在卷，合於法定要件
    ，且現階段刑事訴訟法規定檢察官代表國家偵查犯罪、實施
    公訴，依法其有訊問證人之權，證人且須具結，而實務運作
    時，偵查中檢察官向被告以外之人所取得之陳述，原則上均
    能遵守法律規定，不致違法取供，其可信性極高，復查無「
    顯有不可信之情況」，依上開規定，乃屬傳聞證據之例外情
    形，均有證據能力。
二、證人乙○○於警詢之陳述，與審判中所為之陳述並無不符，
    而其於審判中其就本案以證人身分具結後所為之陳述，故其
    先前於警詢之陳述與之相較，並未具有較可信之特別狀況，
    故證人乙○○於警詢之陳述，屬被告以外之人於審判外之陳
    述，並非為證明犯罪事實存否所必要，並不符傳聞證據之特
    別例外規定，故無證據能力。
三、卷附亞東紀念醫院於98年5 月14日出具之診斷證明書，係診
    治醫師所出具，而醫師係從事業務之人，於醫療業務上或通
    常醫療業務過程所製作之證明文書，應屬刑事訴訟法第159
    條之4 第2 款所稱之證明文書，自得作為本案之證據，至於
    被告丙○○爭執該診斷證明書所載腹部挫傷部分不是由其所
    造成，此僅係證明力之問題，附此陳明。
四、按刑事訴訟法第159 條第1 項雖規定，被告以外之人於審判
    外之言詞或書面陳述，除法律有規定外，不得作為證據。惟
    同法第159 條之5 第1 、2 項已規定，經當事人於審判程序
    同意作為證據，法院審酌該言詞陳述或書面陳述作成時之情
    況，認為適當者，亦得為證據。當事人、代理人或辯護人於
    法院調查證據時，知有第159 條第1 項不得為證據之情形，
    而未於言詞辯論終結前聲明異議者，視為有前項之同意（指
    同條第1 項之同意作為證據），此乃第159 條第1 項所容許
    ，得作為證據之例外規定之一。經查，除本案被告對於證人
    乙○○於警詢及偵訊中之證述不同意做為證據外，其與檢察
    官於言詞辯論終結前，均未就本院所調查之其餘證據主張有
    刑事訴訟法第159 條第1 項不得為證據之情形，本院復審酌
    各該證據作成時並無違法及證明力明顯過低之瑕疵等情況，
    認為適當，是本案經調查之證據均有證據能力，合先敘明。
貳、事實認定及論罪科刑之理由：
一、訊據被告丙○○固坦承其有於98年5 月14日11時許，確有待
    在告訴人乙○○位於臺北縣土城市○○路155 號6 樓住處等
    情屬實，惟矢口否認有何傷害犯行，並辯稱：我當天11時許
    並沒有毆打告訴人，而是當天凌晨我有駕駛MK-7016 號自小
    客車，與告訴人至汽車旅館休息做愛，做到一半我不想做，
    我很累已經快睡著了，但告訴人拉我，可能是這樣造成我手
    上戴的戒指刮傷她的乳房，因為當時我已經不要做，她繼續
    拉我的手臂，將我的手放置她的乳房上方，我不要，又將我
    的手伸回來，所以我們有拉扯云云。經查：
(一)、上揭事實，業據證人乙○○於檢察官偵訊時具結證稱：被告
    是於98年5 月14日11時傷害我的，當天凌晨被告在我土城住
    處睡覺，後來我發現被告偷我的錢，被告就腦羞成怒的打我
    ，打完我後就跑了，他是徒手把我壓制在床上，致我不能動
    ，我在遭被告毆打的過程中並沒有力氣反擊等語（臺灣板橋
    地方法院檢察署98年度偵字第16620 號偵查卷第16頁）；其
    於本院審理時具結後仍證述：當時因為我上完廁所後發現我
    皮包及衣服上的錢都不見了，被告跟我爭執，不願意還我錢
    ，我也有罵被告說他之前偷我的錢的事情，不要以為我都不
    知道，我只是不說而已，被告惱羞成怒，就開始動手打我，
    那天我身上的傷是在我家房間內的床上被被告弄傷的，被告
    的體重90公斤壓在我身上，且用手打我的胸部、腹部，讓我
    不能呼吸，我有喊救命，但當時因為被告壓在我身上，我喊
    出的力氣有限，快要不能呼吸，沒有辦法大聲喊叫，喊的音
    量是小聲的，然後被告很快就離開了，我鄰居有看到被告很
    匆忙離開；我胸部全部都是瘀青，腹部有挫傷，但沒有刮傷
    等情綦詳（見本院卷第48頁反面至50頁），此核與其於偵訊
    時之證述情節一致。又證人郭政楠於偵訊時亦結證稱：我與
    乙○○是鄰居，住同一層公寓，當日我上晚班回去時，中午
    起床上廁所，我開門時看被告匆忙的跑出，後來我又看到乙
    ○○也很快跑出就叫我報警，警方約2 分鐘後就到了等語（
    見同前偵查卷第33頁），則倘若被告自證人乙○○住處離去
    之前未為任何不法行為，豈需匆忙離去，而證人乙○○又焉
    需隨即追出並央請鄰居代為報警，由此益徵證人乙○○前揭
    證述，並非虛捏。另參以被告於警詢時供稱：「（問：今日
    11時許你在乙○○住處是否有與乙○○發生爭吵？）是有發
    生爭吵，但那是因為聊到之前分手的問題所以發生爭吵」等
    語（見偵查卷第4 頁），而其於本院準備程序時亦坦認上情
    屬實（見本院卷第27頁反面），又其於99年3 月25日出具之
    答辯狀中係辯稱：伊於98年5 月14日9 點半起床後問告訴人
    ，伊的車子是不是停在紅線區，告訴人很生氣說要走就走，
    還說理由，之後又提起之前交往的事情，說了半個小時左右
    ，伊說不能跟告訴人結婚的事，告訴人就很生氣叫伊滾，伊
    當時裸身所以不肯走，告訴人就將門打開說如果不滾就要叫
    警察來趕伊走，伊與告訴人發生口角約1 個小時左右云云（
    見本院卷第45頁），雖被告就其與證人乙○○間起爭執的肇
    因為何係與證人乙○○前揭證述內容不同，惟由此仍足徵證
    人乙○○證稱其與被告確有發生爭執乙節，堪予認定。此外
    ，告訴人受有上揭傷害，亦有亞東紀念醫院於98年5 月14
    日出具之診斷證明書1 紙存卷可稽（見同上偵查卷第10頁）
    。綜上，證人乙○○之證述其係遭被告毆打成傷乙節，乃信
    而有徵，足堪採為憑信。
(二)、雖被告於偵訊及審理時係辯稱：伊係於當天凌晨有與告訴人
    至汽車旅館休息做愛到一半，很累不想繼續做，遭告訴人拉
    伊的手至告訴人乳房上方，伊不願意而將手收回，可能因此
    造成伊手上戴的戒指刮傷告訴人的乳房云云，然而，被告於
    警詢時卻係辯稱：乙○○胸前的傷是凌晨時去汽車旅館休息
    時做愛時因太過激烈所造成的，並不是我毆打她所造成的等
    情（見同上偵查卷第4 頁），則被告之前後供述已有矛盾。
    況且，證人乙○○於偵審時均堅決否認其於當天有與被告至
    汽車旅館乙事，並明確證稱：被告係於98年5 月13日23時許
    即至伊住處，一直停留至隔天中午離開等情歷歷。而本院依
    職權函詢萊亞汽車旅館有關車號MK-7016 號小客車是否有於
    98年5 月13日、14日至該旅館入住或休息乙節，該汽車旅館
    係回覆稱：旅館入住客戶資料均係採用電腦登載，並沒有採
    手寫方式登載，而因公司電腦主機於98年11月12日毀損，故
    查無上開日期的入住資料等語，此有該旅館傳真函文2 紙、
    本院99年3 月9 日電話紀錄1 紙在卷可考（見本院卷第35至
    37頁），是以，被告辯稱其有與告訴人偕同至萊亞汽車旅館
    乙節並無證據可資佐證其說，尚無足採信。又觀諸前揭診斷
    證明書所載診斷內容可知，證人乙○○係受有左側乳房挫傷
    擦傷及右側孔房挫傷等傷害，並未見有何刮傷之傷痕，且倘
    若被告僅係將其被告訴人拉住的手從告訴人乳房上方收回，
    衡情焉有造成告訴人左右側乳房均挫傷之理，故被告前揭所
    辯係與診斷證明書之記載傷勢已有不符。是以，被告前揭所
    辯應係臨訟卸責之詞，不足採信。
  (三)綜上所述，本案事證已臻明確，被告犯行已堪認定，應依法
    論科。
二、核被告傷害人之身體，所為係犯刑法第277 條第1 項之傷害
    罪。
三、原審以被告傷害犯行明確，並審酌被告之並無前科，素行尚
    可，有臺灣高等法院被告前案紀錄表附卷可憑，惟僅因被害
    人懷疑其取走金錢，即徒手毆打被害人之身體，致被害人受
    有傷害，所幸被害人傷勢輕微，兼衡其犯罪動機、品行、智
    識程度等一切情狀，依刑事訴訟法第499 條第1 項前段、第
    3 項、第454 條第2 項，刑法第277 條第1 項、第41條第1
    項前段，刑法施行法第1 條之1 第1 項、第2 項前段，簡易
    判決判處拘役20日，並諭知易科罰金之折算標準，其認事用
    法均無不合，量刑亦屬妥適。上訴人仍執前詞否認犯行而提
    起上訴，其上訴自無理由，應予駁回。
據上論斷，應依刑事訴訟法第455 條之1 第1 項、第2 項、第36
8 條，判決如主文。
本案經檢察官甲○○到庭執行職務。
中    華    民    國    99    年    4     月    15    日
                    刑事第十四庭審判長法  官  林淑婷
                                      法  官  饒金鳳
                                      法  官  陳昭筠
以上正本證明與原本無異。
本判決不得上訴。
                                      書記官  莊川億
中    華    民    國    99    年    4     月    16    日
附錄本案論罪科刑法條
中華民國刑法第277條
傷害人之身體或健康者，處3 年以下有期徒刑、拘役或1 千元以
下罰金。
犯前項之罪因而致人於死者，處無期徒刑或7 年以上有期徒刑；
致重傷者，處3 年以上10年以下有期徒刑。

司法院資訊處製作；財團法人民間司法改革基金會備份。
